最高法院刑事判決　　　　　　　　　　　　　　　九十一年度台上字第四二三六號
　　上　訴　人　甲○○即詹江.
右上訴人因違反槍砲彈藥刀械管制條例案件，不服台灣高等法院台南分院中華民國八
十九年四月二十五日第二審判決（八十九年度上訴字第四四八號，起訴案號：台灣嘉
義地方法院檢察署八十八年度偵字第四八九四號），提起上訴，本院判決如左：
    主  文
原判決撤銷，發回台灣高等法院台南分院。
    理  由
本件原判決撤銷第一審之科刑判決，改判論上訴人甲○○（原名詹江龍，於民國八十
六年五月改名）以未經許可持有手槍罪，處有期徒刑陸年，併科罰金新台幣拾萬元
，罰金如易服勞役以罰金總額與陸個月之日數比例折算。並宣告扣案之制式手槍壹支
（槍枝管制編號0000000000號、奧地利ＧＬＯＣＫ廠十九型口徑九公厘制
式貝瑞塔式半自動手槍）、子彈陸顆均沒收，固非無見。
惟查：(一)受有期徒刑之執行完畢，或受無期徒刑或有期徒刑一部之執行而赦免後，五
年以內再犯有期徒刑以上之罪者，為累犯，加重本刑至二分之一，刑法第四十七條定
有明文。卷查上訴人曾於八十二年間犯竊盜罪，經台灣新竹地方法院判處有期徒刑一
年確定，於八十三年十月一日執行完畢，有刑案資料個別查詢報表附卷可憑（見警局
卷第十二頁）。其於八十八年七月十四日被查獲未經許可持有槍、彈罪，自係於有期
徒刑執行完畢後，五年以內再犯本件有期徒刑以上之罪，為累犯。乃原判決未依累犯
規定加重其刑，顯有判決不適用法則之違背法令。(二)原判決於事實欄內認定「甲○○
於八十八年五月八日，在嘉義縣太保市瓦厝往嘉義市○道路旁，拾獲具有殺傷力，槍
枝管制編號0000000000號，奧地利ＧＬＯＣＫ廠十九型口徑九公厘制式貝
瑞塔式半自動手槍一支，９ＭＭ口徑之子彈十四顆（包括制式子彈十三顆，其中七顆
於鑑定時試射耗損，改造子彈一顆，於鑑定時已經拆解）後，即未經許可持有之」（
見原判決第一頁倒數第三行至第二頁第二行）。如果無訛，則上訴人除犯違反槍砲彈
藥刀械管制條例之罪外，應另構成刑法第三百三十七條之侵占遺失物罪，二罪有方法
結果之牽連關係，屬裁判上一罪，後者為起訴效力所及，事實審法院自應併予審判。
乃原判決就侵占遺失物罪部分，恝置不問，亦有已受請求之事項而未予判決之違誤。
上訴意旨雖未指摘及此，惟為本院得依職權調查之事項，應認原判決有撤銷發回之原
因。
據上論結，應依刑事訴訟法第三百九十七條、第四百零一條，判決如主文。
中      華      民      國    九十一    年      七      月    三十一    日
                              最高法院刑事第十庭
                                  審判長法官  林  增  福
                                        法官  邵  燕  玲
                                        法官  吳  昆  仁
                                        法官  陳  世  雄
                                        法官  惠  光  霞
      右正本證明與原本無異
                                              書  記  官
中      華      民      國    九十一    年      八      月      七      日
